<?xml version='1.0' encoding='utf-8'?>
<verb default="athfheistigh" disambig="">
  <verbalNoun default="athfheistiú" />
  <verbalAdjective default="athfheistithe" />
  <tenseForm default="athfheistigh" tense="Past" dependency="Indep" person="Base" />
  <tenseForm default="athfheistíomar" tense="Past" dependency="Indep" person="Pl1" />
  <tenseForm default="athfheistíodar" tense="Past" dependency="Indep" person="Pl3" />
  <tenseForm default="athfheistíodh" tense="Past" dependency="Indep" person="Auto" />
  <tenseForm default="athfheistigh" tense="Past" dependency="Dep" person="Base" />
  <tenseForm default="athfheistíomar" tense="Past" dependency="Dep" person="Pl1" />
  <tenseForm default="athfheistíodar" tense="Past" dependency="Dep" person="Pl3" />
  <tenseForm default="athfheistíodh" tense="Past" dependency="Dep" person="Auto" />
  <tenseForm default="athfheistíodh" tense="PastCont" dependency="Indep" person="Base" />
  <tenseForm default="athfheistínn" tense="PastCont" dependency="Indep" person="Sg1" />
  <tenseForm default="athfheistíteá" tense="PastCont" dependency="Indep" person="Sg2" />
  <tenseForm default="athfheistímis" tense="PastCont" dependency="Indep" person="Pl1" />
  <tenseForm default="athfheistídís" tense="PastCont" dependency="Indep" person="Pl3" />
  <tenseForm default="athfheistítí" tense="PastCont" dependency="Indep" person="Auto" />
  <tenseForm default="athfheistíodh" tense="PastCont" dependency="Dep" person="Base" />
  <tenseForm default="athfheistínn" tense="PastCont" dependency="Dep" person="Sg1" />
  <tenseForm default="athfheistíteá" tense="PastCont" dependency="Dep" person="Sg2" />
  <tenseForm default="athfheistímis" tense="PastCont" dependency="Dep" person="Pl1" />
  <tenseForm default="athfheistídís" tense="PastCont" dependency="Dep" person="Pl3" />
  <tenseForm default="athfheistítí" tense="PastCont" dependency="Dep" person="Auto" />
  <tenseForm default="athfheistíonn" tense="PresCont" dependency="Indep" person="Base" />
  <tenseForm default="athfheistím" tense="PresCont" dependency="Indep" person="Sg1" />
  <tenseForm default="athfheistímid" tense="PresCont" dependency="Indep" person="Pl1" />
  <tenseForm default="athfheistítear" tense="PresCont" dependency="Indep" person="Auto" />
  <tenseForm default="athfheistíonn" tense="PresCont" dependency="Dep" person="Base" />
  <tenseForm default="athfheistím" tense="PresCont" dependency="Dep" person="Sg1" />
  <tenseForm default="athfheistímid" tense="PresCont" dependency="Dep" person="Pl1" />
  <tenseForm default="athfheistítear" tense="PresCont" dependency="Dep" person="Auto" />
  <tenseForm default="athfheisteoidh" tense="Fut" dependency="Indep" person="Base" />
  <tenseForm default="athfheisteoimid" tense="Fut" dependency="Indep" person="Pl1" />
  <tenseForm default="athfheisteofar" tense="Fut" dependency="Indep" person="Auto" />
  <tenseForm default="athfheisteoidh" tense="Fut" dependency="Dep" person="Base" />
  <tenseForm default="athfheisteoimid" tense="Fut" dependency="Dep" person="Pl1" />
  <tenseForm default="athfheisteofar" tense="Fut" dependency="Dep" person="Auto" />
  <tenseForm default="athfheisteodh" tense="Cond" dependency="Indep" person="Base" />
  <tenseForm default="athfheisteoinn" tense="Cond" dependency="Indep" person="Sg1" />
  <tenseForm default="athfheisteofá" tense="Cond" dependency="Indep" person="Sg2" />
  <tenseForm default="athfheisteoimis" tense="Cond" dependency="Indep" person="Pl1" />
  <tenseForm default="athfheisteoidís" tense="Cond" dependency="Indep" person="Pl3" />
  <tenseForm default="athfheisteofaí" tense="Cond" dependency="Indep" person="Auto" />
  <tenseForm default="athfheisteodh" tense="Cond" dependency="Dep" person="Base" />
  <tenseForm default="athfheisteoinn" tense="Cond" dependency="Dep" person="Sg1" />
  <tenseForm default="athfheisteofá" tense="Cond" dependency="Dep" person="Sg2" />
  <tenseForm default="athfheisteoimis" tense="Cond" dependency="Dep" person="Pl1" />
  <tenseForm default="athfheisteoidís" tense="Cond" dependency="Dep" person="Pl3" />
  <tenseForm default="athfheisteofaí" tense="Cond" dependency="Dep" person="Auto" />
  <moodForm default="athfheistíodh" mood="Imper" person="Base" />
  <moodForm default="athfheistím" mood="Imper" person="Sg1" />
  <moodForm default="athfheistigh" mood="Imper" person="Sg2" />
  <moodForm default="athfheistímis" mood="Imper" person="Pl1" />
  <moodForm default="athfheistígí" mood="Imper" person="Pl2" />
  <moodForm default="athfheistídís" mood="Imper" person="Pl3" />
  <moodForm default="athfheistítear" mood="Imper" person="Auto" />
  <moodForm default="athfheistí" mood="Subj" person="Base" />
  <moodForm default="athfheistímid" mood="Subj" person="Pl1" />
  <moodForm default="athfheistítear" mood="Subj" person="Auto" />
</verb>
